臺灣宜蘭地方法院刑事判決　　　　　　　　　　　　　九十一年度訴字第二二八號
　　公　訴　人　臺灣宜蘭地方法院檢察署檢察官
　　被　　　告　乙○○
右列被告因違反電信法等案件，經檢察官提起公訴（九十一年度偵字第一三二五號）
，本院判決如左：
    主  文
乙○○攜帶兇器毀壞門扇、於夜間侵入住宅竊盜，處有期徒刑陸月，如易科罰金以參
佰元折算壹日。扣案之鐵撬壹把沒收。又連續意圖為自己不法之利益，以有線方式，
盜用他人電信設備通信，處有期徒刑陸月，如易科罰金，以參佰元折算壹日。應執行
有期徒刑拾月，如易科罰金，以參佰元折算壹日。扣案之鐵撬壹把沒收。
    事  實
一、乙○○意圖為自己不法之所有，於九十一年二月十七日晚間十一時許，攜帶其所
    有客觀上具有危險性、可為兇器之鐵撬一把，至甲○○位於宜蘭縣員山鄉○○村
    ○○路二十三號之住處，持上開可為兇器之鐵撬破壞甲○○住處之鐵門門鎖後，
    進入甲○○住處之屋內，復用甲○○所有置放於客廳內之瓦斯噴槍一支，燒毀房
    間之喇叭鎖後進入，於凌晨零時三十分許，竊取甲○○所有之金戒指二只、金手
    鍊一條、玉手鐲三只、農會存款簿及印章一枚，復意圖為自己不法之利益，並基
    於概括之犯意，自同年月十八日凌晨零時三十八分許至同年月二十二日凌晨二時
    五十八分許，未經甲○○同意或授權而使用甲○○所有之（０三）000000
    0號電話，撥打國際色情電話共一百十一通，假冒係該號碼電話合法用戶或經授
    權使用人，使電信公司陷於錯誤，誤認為是該電話合法用戶或經授權人撥用電話
    ，而依用戶裝機時之概括授權，予以接通，藉此享受免費以上述有線電話撥打國
    際色情電話之通話服務，總計因而獲取免繳新台幣（下同）四萬二千一百五十元
    國際電話通話費之不法利益。嗣甲○○於同年月二十二日晚間七時許返家時，發
    現遭竊，始報警查獲，並扣得瓦斯噴槍一支及鐵撬一把。
二、案經甲○○訴由宜蘭縣警察局宜蘭分局報請臺灣宜蘭地方法院檢察署檢察官偵查
    起訴。
    理  由
一、右揭事實，業據被告乙○○於本院審理期日坦承不諱，核與被害人甲○○於本院
    審理時指訴之情節相符，復有贓物領據在卷及被告自承其行竊所用之鐵撬一把、
    瓦斯噴槍一支扣案可資佐證，且有中華電信臺灣北區電信分公司代收智慧型網路
    付費資訊業務節目費清單在卷可參，核均與被告前開任意性自白之事實相符，本
    件事證明確，被告犯行堪以認定。
二、按電信法第五十六條第一項之罪，並不限於以盜拷他人行動電話之序號、內碼等
    資料於自己之手機內，為盜用之唯一方式，如利用他人住宅內之有線電話，盜打
    他人電話為通信行為，皆成立本罪，又按刑法第三百二十一條第一項第三款之攜
    帶兇器竊盜罪，係以行為人攜帶兇器竊盜為其加重條件，此所謂兇器，其種類並
    無限制，凡客觀上足對人之生命、身體、安全構成威脅，具有危險性之兇器均屬
    之，且祇須行竊時攜帶此種具有危險性之兇器為已足，並不以攜帶之初有行兇之
    意圖為必要（最高法院七十九年度臺上字第五二五三號判例參照），本件被告攜
    帶鐵撬一把，為金屬製品，且可破壞門鎖，依社會一般觀念，用之攻擊他人，足
    以使人生命身體安全發生危險之虞，自屬兇器之一種，被告意圖為自己不法之所
    有，攜帶為兇器之鐵撬於夜間毀壞門鎖之安全設備侵入住宅竊取他人之動產，且
    盜用他人電話，故核被告乙○○所為係犯刑法第三百二十一條第一項第一款、第
    二款、第三款之加重竊盜罪及電信法第五十六條第一項之盜用他人電信設備通信
    罪。電信法第五十六條第一項之罪，以意圖為自己或第三人不法之利益，使用有
    線、無線或其他電磁方式，盜接或盜用他人電信設備通信者為要件。本罪之處罰
    詐得免繳電信通信費用之不法利益規定，乃刑法詐欺得利罪之特別法，依特別法
    優於普通法之原則，自毋庸再論以刑法詐欺得利罪。其先後多次盜用他人電話之
    時間緊接，犯意概括，所犯構成要件相同，為連續犯，以一罪論，並依法加重其
    刑。被告所犯上開加重竊盜與盜用電話二罪間，犯意各別，行為不同，應分論併
    罰，公訴人認二罪間有方法結果之牽連關係，顯有誤會，附此說明。爰審酌被告
    前曾因竊盜案件經判決處刑，且執行完畢，復為本件竊盜犯行，且盜用告訴人甲
    ○○之電話撥打色情電話，侵害他人財產法益，顯未因前案刑事訴追之教訓而改
    過，且其攜帶兇器進入他人住宅行竊之犯行，嚴重威脅居住者之居住、人身安全
    ，犯罪情節非輕，惟念其犯罪後坦承犯行，態度良好且經被害人表示願意原諒之
    意等一切情狀，分別量處如主文所示之刑，諭知易科罰金之折算標準，並定其應
    執行之刑及諭知易科罰金之折算標準。
三、扣案之鐵撬一把，為被告所有，供其本件犯罪所用之物，業據被告供承明確，爰
    依刑法第三十八條第一項第二款規定宣告沒收。至扣案之瓦斯噴槍一支，為告訴
    人甲○○所有之物，非為被告所有，此經告訴人甲○○到庭陳述明確，不予宣告
    沒收，而應發還告訴人，附此敘明。
四、公訴意旨另以：被告乙○○未經甲○○許可，多次無故侵入甲○○位於宜蘭縣員
    山鄉○○村○○路二十三號之住處，因認被告乙○○涉有無故侵入住宅之罪嫌。
    按告訴乃論之罪，告訴人於第一審辯論終結前得撤回其告訴，又告訴經撤回者，
    應諭知不受理之判決，刑事訴訟法第二百三十八條第一項、第三百零三條第三款
    分別定有明文。查本件告訴人甲○○告訴被告乙○○無故侵入住宅案件，起訴書
    認係觸犯刑法第三百零六條第一項罪名，依同法第三百零八條第一項規定，須告
    訴乃論；茲據告訴人甲○○當庭撤回告訴，並經記明筆錄在卷，依照首開說明，
    本應為不受理之諭知，惟公訴人認此部分之犯行與前揭論罪科刑之加重竊盜及盜
    用他人電信設備罪間有方法結果之牽連關係，屬裁判上一罪，爰不另為不受理之
    諭知。
據上論斷，應依刑事訴訟法第二百九十九條第一項前段，電信法第五十六條第一項，
刑法第十一條前段、第五十六條、第三百二十一條第一款、第二款、第三款、第四十
一條、第三十八條第一項第二款、第五十一條第五款，罰金罰鍰提高標準條例第二條
，判決如主文。
本案經檢察官郭欣怡到庭執行職務
中      華      民      國    九十一    年      八      月      七      日
                              臺灣宜蘭地方法院刑事第一庭
                                  審判長法  官    林  明  山
                                        法  官    辜  漢  忠
                                        法  官    鄭  貽  馨
右正本證明與原本無異。
如不服本判決，應於判決送達後十日內向本院提出上訴狀。( 應附繕本 )
                                        書記官    陳  憲  文
中      華      民      國    九十一    年      八      月      九      日
附錄論罪法條
刑法第三百二十一條第一項第一款、第二款、第三款
犯竊盜罪而有左列情形之一者，處六月以上五年以下有期徒刑：
一  於夜間侵入住宅或有人居住之建築物、船艦，或隱匿其內而犯之者。
二  毀越門扇、牆垣或其他安全設備而犯之者。
三  攜帶兇器而犯之者。
電信法第五十六條第一項
意圖為自己或第三人不法之利益，以有線、無線或其他電磁方式，盜接或盜用他人電
信設備通信者，處五年以下有期徒刑，得併科新台幣一百五十萬元以下罰金。
